# 投资影视剧会计处理

提问人：luanyanpeng 时间：2016-01-11 18:38:47
chenyiwei老师：有一个投资影视剧的会计处理需要向您请教。
一、问题背景：
2015 年 5 月，A公司（乙方）与B文化传媒（甲方）合作制作电视剧，投资 3600 万。 收益的结算和分配条款： 1 、乙方投资款支付完毕后满 18 个月后的 5 个工作日内，甲方保证无条件归还乙方的投资全部本金 3600 万及对应的银行 18 个月整存整取定期存款利息，上述款项支付与本据盈利与否无关。 2 、上述分配结束起满 6 个月后的 5 个工作日内，若该剧回报期内（回报期是指本剧获得《电视剧发行许可证》之日起顺延 2 年）有盈利且盈利率超过乙方所收取利息的利率，甲方需另行按照乙方出资比例支付乙方在该剧盈利情况下的后续收益。为避免歧义，乙方的投资回报率最高为实际出资额的15%。 二、问题咨询 A公司的 3600 万投资款放到哪个报表项目核算比较合适及依据。

回答人：chenyiwei
该交易中A享受保本和保底收益的保障，但又可以享受一定的（有封顶限制）的项目收益，建议列报为“其他非流动资产”，日常核算可按保底收益率计息；分成收益属于或有收益，在金额能够可靠计量且很可能收到时确认。

提问人：luanyanpeng 时间：2016-01-12 11:11:37
非常感谢老师的指点！我们这边项目组对这个问题有两个处理意见:1、放到可供出售金融资产核算。理由是，从公司投资的意图看，是想追求更高回报的或有收益，毕竟 18 个月的定期存款利率太低（是管理层追求的最低保障性回报）。公司实际上也承担了没有或有收益的风险，对应的收益也存在不确定性，考虑该业务不符合交易性金融资产、持有至到期投资、贷款及应收款项等金融资产的核算要求，故倾向于放到可供出售金融资产核算。 2 、放到长期应收款核算，视同是支付固定利息的债权投资。
请问老师，该业务是否可以放到可供出售金融资产核算或长期应收款核算，如果可以放到可供出售金融资产核算，是以成本模式计量还是公允价值模式核算？

回答人：chenyiwei
从性质上说，更接近于应收款项类投资（长期应收款）和超额收益分享权两者的组合。但分享权的初始公允价值难以确定，所以一般按零值初始计量。基于这个考虑，我建议列报为其他非流动资产。